臺灣彰化地方法院民事判決
111年度訴字第922號
原      告  玉山商業銀行股份有限公司


法定代理人  黃男州  
訴訟代理人  柯柏實    住○○市○○區○○○路○段000號0                          樓
被      告  温沛紜即温家蓁即温文雅

            温瓊瑶  
上列當事人間請求撤銷遺產分割登記等事件，本院不經言詞辯論
終結，判決如下：
    主  文
原告之訴駁回。
訴訟費用由原告負擔。
    事  實
一、原告主張：被告温沛紜即温家蓁即温文雅對原告負有債務，
    尚積欠新臺幣445,486元及利息未清償。被告温沛紜即温家
    蓁即温文雅對被繼承人陳雪並未拋棄繼承，然與被告温瓊瑶
    協議將彰化縣○○市○○段00000地號土地及同上段1309建號不
    動產分歸被告温瓊瑶繼承，其處分行為係以財產為標的且為
    無償行為，有害於原告之債權，故依民法第244條第1項規定
    ，訴請就被告2人之間就上開不動產之遺產分割協議及分割
    繼承登記行為均予撤銷，被告温瓊瑶應將上開分割繼承登記
    予以塗銷等語。
二、按原告之訴，有下列各款情形之一者，法院得不經言詞辯論
    ，逕以判決駁回之。但其情形可以補正者，審判長應定期間
    先命補正：㈠當事人不適格或欠缺權利保護必要。㈡依其所訴
    之事實，在法律上顯無理由。民事訴訟法第249條第2項定有
    明文。又債權人依民法第244條行使其撤銷權，如僅請求撤
    銷債務人之行為，則應以行為當事人為被告，即其行為為單
    獨行為時，應以債務人為被告，其行為為雙方行為時，應以
    債務人及其相對人為被告，故其行為當事人有數人時，必須
    一同被訴，否則應認其當事人之適格有欠缺（最高法院28年
    度渝上字第978號判決意旨參照）。
三、經查，被繼承人陳雪死亡後，繼承人除被告2人外，尚有温
    明賢，其遺產除原告主張之上開不動產外外，尚有其他不動
    產，經全部繼承人於民國103年6月19日協議分割，有彰化縣
    彰化地政事務所函送本院之土地登記申請書、繼承系統表及
    遺產分割協議書等資料影本在卷可稽，原告欲以遺產分割為
    撤銷權行使之標的，即須以該協議之3人為共同被告，始能
    認當事人適格，原告起訴列名被告者為温沛紜即温家蓁即温
    文雅及温瓊瑶，訴請撤銷遺產分割協議，其當事人之適格顯
    然有欠缺，經本院於111年9月27日裁定命原告於收受裁定之
    日起14日內補正，原告於111年10月3日收受裁定後，雖於11
    1年10月12日具狀聲請閱卷，然迄今並未到院閱卷，亦未補
    正上開事項。從而，原告之訴，其當事人之適格顯有欠缺，
    且未以被繼承人全部遺產訴請法院撤銷，在法律上顯無理由
    ，爰不經言詞辯論，逕以判決駁回之。
三、依民事訴訟法第249條第2項、第78條，判決如主文。
中　　華　　民　　國　　111 　年　　10　　月　　21　　日
                  民事第一庭  法　官　范馨元
以上正本係照原本作成。
如對判決上訴，應於判決送達後20日內向本院提出上訴狀。如委
任律師提起上訴者，應一併繳納上訴審裁判費。
中　　華　　民　　國　　111 　年　　10 　　月　 21　　日
                              書記官  卓千鈴